【裁判字號】    96,訴,4351
【裁判日期】    970516
【裁判案由】    毒品危害防制條例
【裁判全文】
臺灣臺中地方法院刑事判決              96年度訴字第4351號
公  訴  人  臺灣臺中地方法院檢察署檢察官
被      告  甲○○
上列被告因違反毒品危害防制條例案件，經檢察官提起公訴（96
年度毒偵字第5675號），本院判決如下：
    主    文
甲○○施用第一級毒品，累犯，處有期徒刑捌月。
    犯罪事實
一、甲○○曾於民國95年間因詐欺案件，經本院以95年度易字第
    20584號判處有期徒刑3月確定，於96年6月8日縮刑期滿執行
    完畢。又曾於94年間因施用毒品案件，經觀察勒戒後，認無
    繼續施用毒品之傾向，於95年1月27日執行完畢釋放，並由
    臺灣臺中地方法院檢察署檢察官以95年度毒偵緝字第1號為
    不起訴處分確定。猶不知悔改，於前開觀察勒戒執行完畢釋
    放後5年內，復基於施用第一級毒品之犯意，於96年10月1日
    晚上10時許，在其位於臺中縣太平市○○○街68號之住處內
    ，施用第一級毒品海洛因1次。嗣為警於96年10月4日下午3
    時50分許，至上址執行搜索後查獲甲○○及林金龍（由臺灣
    臺中地方法院檢察署檢察官另案偵辦）等人，並扣得林金龍
    所有之注射針筒2支。
二、案經臺中市警察局第三分局報請臺灣臺中地方法院檢察署檢
    察官偵查起訴。
 理    由
一、訊據被告甲○○於本院審理中否認有於上開時地施用第一級
    毒品海洛因之事，辯稱：伊於第一次即96年9月26、27日被
    查獲時有施用海洛因，第二次即96年10月4日被查獲時沒有
    施用海洛因，且已在喝美沙酮進行治療，是警察要伊承認施
    用，偵訊中是已在警詢中坦承不能更改說詞云云，經查：
(一)、被告為警持採集尿液鑑定同意書所採集之尿液經送請中山
      醫學大學附設醫院檢驗科藥物檢測中心，經初步檢驗後呈
      鴉片類代謝物陽性反應，再以GC／MS（即氣相層析質譜儀
      分析法）確認，亦呈嗎啡陽性反應，數值為835七ng／ml
      ，遠高於閾值濃度300ng／ml，此有該藥物檢測中心96年
      10月18日第0000000號尿液檢驗報告、台中市警察局第三
      分局採集尿液鑑定同意書、台中市警察局第三分局委託鑑
      驗尿液代號與真實姓名對照表各1紙附卷可稽。而海洛因
      施用入人體後水解還原成嗎啡，再循嗎啡之代謝方式排出
      體外，已據行政院衛生署藥物食品檢驗局（81）藥檢壹字
      第006431號函說明綦詳。且GC／MS（即氣相層析質譜儀分
      析法）為目前檢驗尿液最精密之方法，不會受藥物干擾而
      有偽陽性反應產生，經該檢驗方法確認有嗎啡反應，即確
      認有施用嗎啡類毒品等情，亦有行政院衛生署83年11月22
      日衛署藥檢字第83071075號函可憑；又按一般施用毒品，
      8小時內約有百分之80量於尿中排出，24小時後剩餘量之
      百分之90再排出，72小時仍有微量排出，亦有憲兵司令部
      80年5月7日（80）鑑驗字第1746號函可參，是足認被告於
      96年10月4日下午3時50分許為警採尿往前回溯72小時內之
      某時，確有施用第一級毒品海洛因之事實，是被告於檢察
      官偵查中所供認「最近一次於96年10月1日施用」  (見臺
      灣臺中地方法院檢察署96年度毒偵字第5675號頁6)，以及
      於警詢時坦認「96年10月1日22時左右在家中注射海洛因
      毒品」 (見臺中市警察局第三分局東區分駐所第一次調查
      筆錄頁2)等情，應屬真實可信，被告上開所辯係因警察要
      伊承認，始於警詢時坦承施用之詞，並無證據可資證明，
      且直至檢察官偵訊時被告仍坦認有施用毒品之事實，且未
      曾提出警察要其承認施用毒品之事，而被告再辯稱其因已
      在警詢中坦承，故不能於檢察官訊問時更改說詞云云，更
      與事理相違，蓋倘被告確實未施用毒品，並無維持供詞前
      後一致之必要性，其當可提出未施用毒品之辯詞，從而，
      被告上開所辯，顯係臨訟卸責之詞，洵無足採。
(二)、又被告前於94年間因施用毒品案件，經本院以94年毒聲字
      第856號裁定送勒戒處所施以觀察、勒戒後，認無繼續施
      用毒品傾向，由臺灣臺中地方法院檢察署檢察官以94年度
      毒偵緝字第1號為不起訴處分確定，有臺灣高等法院被告
      前案紀錄表附卷可參，則被告於前開觀察勒戒執行完畢釋
      放後，五年內再犯施用第一級毒品犯行，自應依毒品危害
      防制條例第23條第2項之規定，予以依法追訴；綜上，本
      件事證已臻明確，被告施用第一級毒品海洛因之犯行洵堪
      認定，應予依法論科。
二、核被告所為，係犯毒品危害防制條例第10條第1項之施用第
    一級毒品罪。又被告持有第一級毒品之低度行為應為施用第
    一級毒品之高度行為所吸收，不另論罪。被告前於94年間因
    犯詐欺罪案件，經本院以95年度易字第3467號判處有期徒刑
    3月確定，並於96年6月8日徒刑執行完畢，此有臺灣高等法
    院被告前案紀錄表及臺灣臺中地方法院檢察署刑案資料查註
    紀錄表各1份在卷可憑，其受徒刑之執行完畢後5年以內故意
    再犯本件有期徒刑以上之罪，構成累犯，應依刑法第47條第
    1 項規定加重其刑；爰審酌被告無視於毒品對於自身健康之
    戕害及國家對於杜絕毒品犯罪之禁令，惡性非輕，並考量本
    件被告施用毒品之動機、目的、手段、施用之次數為1次，
    犯後於本院審理時未能坦認犯行、態度非佳等一切情狀，量
    處如主文所示之刑，以示懲儆。又扣案之注射針筒2支，業
    經被告陳明係另案被告林金龍所有，爰不依法宣告沒收之，
    附此敘明。
據上論斷，應依刑事訴訟法第299條第1項前段，毒品危害防制條
例第10條第1項，刑法第11條前段、第47條第1項，判決如主文。
本案經檢察官乙○○到庭執行職務。
中    華    民    國    97    年    5    月    16    日
                    刑事第三庭 審判長法  官 賴恭利
                                     法  官 陳思成
                                     法  官 楊曉惠
以上正本證明與原本無異。
如不服本判決，應於送達後十日內向本院提出上訴狀（須附繕本
），上訴於臺灣高等法院臺中分院。
上訴書狀如未敘述理由，應於上訴期間屆滿後二十日內補提理由
書於本院。
                                     書記官 陳玲誼
中    華    民    國    97    年    5     月    16    日
附錄本判決論罪科刑法條
毒品危害防制條例第10條：
  施用第一級毒品者，處六月以上五年以下有期徒刑。
  施用第二級毒品者，處三年以下有期徒刑。


司法院資訊處製作；財團法人民間司法改革基金會備份。
